【裁判字號】    90,易,92
【裁判日期】    900321
【裁判案由】    竊盜
【裁判全文】
臺灣臺北地方法院刑事判決                              九十年度易字第九二號
    公  訴  人  臺灣臺北地方法院檢察署檢察官
    被      告  乙○○
                甲○○
右列被告因竊盜案件，經檢察官聲請簡易判決處刑（八十九年度偵字第二一六五八號
、第一九六七五號），本院認為不宜以簡易判決處刑，而以普通程序審判，判決如左
：
    主  文
乙○○、甲○○共同竊盜，均處有期徒刑肆月，如易科罰金均以參佰元折算壹日。均
緩刑貳年。
    事  實
一、乙○○因其所有機車零件短缺，乃與有為自己犯罪意思之甲○○共同謀議竊取機
    車拆卸零件替換，共同意圖為自己不法之所有，於民國（下同）八十九年十月二
    十六日下午七時許，在台北市松山區○○○路十一號之紅磚人行道上，推由乙○
    ○以移車之方式竊取曾恩庭所有未上鎖之車號ＤＲＢ─五五五號輕機車，得手後
    ，當日二人將該機車牽至同路十三巷十號騎樓下，由甲○○以扳手等工具負責拆
    解零件，並組裝至乙○○所有之車號ＵＹＣ─九八一號輕機車上，於同年十一月
    三日二十三時許，在台北市內湖區○○○路○段五十六巷五弄一號前為曾恩庭之
    友丁○○發現報警查獲。
二、案經臺北市政府警察局內湖分局報請報請臺灣臺北地方法院檢察署檢察官偵查起
    訴。
    理  由
一、右揭竊盜之事實，業據被告乙○○坦承不諱，核與被害人曾恩庭之母丙○○指訴
    及證人鄭志鴻供證之情節相符，並有贓物認領保管收據、車輛竊盜、車牌失竊資
    料個別查詢報表－查詢車輛認可資料、照片等件附卷可稽，訊據被告甲○○於本
    院審理中固不否認於右開時地替乙○○組裝機車零件，並有將剩下之零件取走置
    放於其住處等事實，惟矢口否認有任何竊盜之犯行，辯稱：我去幫忙的時候，並
    不知機車係乙○○行竊所得，乙○○亦未告知，伊純係義務幫忙而已云云。惟查
    ：
  （一）被告甲○○事先即知悉被告乙○○行竊機車之事，已據渠於偵查中供認明確
        （見偵查卷第四十二頁反面），偵審前後供辯反覆歧異，所辯已堪置疑。
  （二）訊據被告乙○○於警訊及偵查初訊中供證：「我是和甲○○一起偷了那台車
        ，一起拆組」「這次竊取機車是我找甲○○商量後才去竊取該車」「因為想
        要車殼及儀表板，是與甲○○一起去移，車子停在紅磚道上，我們把車移到
        巷口、、工具是甲○○移車後回家拿的」等語（見偵查卷第五頁反面、第六
        頁、第二十九頁）核與被告甲○○偵查中所供相符。雖被告乙○○於本院調
        查、審理中翻異前詞一再否認被告甲○○知情參與而附和被告甲○○之上開
        辯解，然被告二人就有關機車零件拆裝之情節，經本院隔離訊問所供內容不
        一顯見（見本院九十年一月三十一日訊問筆錄、九十年三月十四日審判筆錄
        ），足徵被告乙○○之附和之詞要屬迴護之詞，再衡諸一般經驗法則，茍被
        告甲○○僅係單純受被告乙○○之邀而義務為其機車組裝零件，何庸於組裝
        完成將剩餘仍有財產價值之機車零件攜回置放，如非知情參與，何至於此，
        被告雖以前開情詞置辯，要難認為可採，本件事證明確，被告之犯行堪以認
        定。
二、核被告二人所為，均係犯刑法第三百二十條第一項竊盜罪。按以自己共同犯罪之
    意思，事先同謀，而由其中一部份人實施犯罪之行為者，均為共同正犯（司法院
    大法官會議釋字第一０九號解釋參照）。被告二人間基於共同犯罪之意思事先同
    謀，由被告乙○○實施竊盜行為，均為共同正犯。按被告犯罪後，刑法第四十一
    條業於九十年一月四日修正，同月十日公布施行，該條第一項修正為：「犯最重
    本刑為五年以下有期徒刑以下之刑之罪，而受六個月以下有期徒刑或拘役之宣告
    ，因身體、教育、職業、家庭之關係或其他正當事由，執行顯有困難者，得以一
    元以上三元以下折算一日，易科罰金」，將得易科罰金之範圍擴大為最重本刑五
    年以下有期徒刑之罪，是被告犯罪後法律已有變更，本案被告所犯罪名法定刑度
    為五年以下有期徒刑、拘役或五百元以下罰金之刑，依刑法第二條第一項前段之
    規定，應適用修正後之規定。爰審酌被告犯罪動機、目的、手段、品行、智識程
    度、犯罪所得及犯後態度等一切情狀，分別量處如主文所示之刑，並均諭知易科
    罰金之折算標準，以示懲儆。查，被告二人前均未曾受有期徒刑以上刑之宣告，
    有臺灣高等法院檢察署刑案紀錄簡覆表二件在卷可徵，此次因年輕識淺一時失慮
    致觸刑章，認為被告經此教訓後，應知警惕，當無再犯之虞，本院因認對被告所
    宣告之刑，以暫不執行為適當，爰均併予宣告緩刑二年，以勵自新。扳手等物乃
    被告於竊盜得逞後用以拆卸零件之用，均非供犯罪所用之物，自無需宣告沒收，
    附此敘明。
據上論斷，應依刑事訴訟法第四百五十二條、第二百九十九條第一項前段、刑法第二
條第一項前段、第二十八條、第三百二十條第一項、第四十一條第一項前段、第七十
四條第一款、罰金罰鍰提高標準條例第一項前段、第二項，判決如主文。
本案經檢察官張紹斌到庭執行職務
中      華      民      國    九十      年      三      月    二十一    日
                                      臺灣臺北地方法院刑事第四庭
                                          法  官 段 景 榕
右正本證明與原本無異。
如不服本判決，應於判決送達後十日內向本院提出上訴狀。
                                          書記官    呂淑芳
中      華      民      國      九十      年    三    月  二十一    日
附錄本案所犯法條全文
刑法第三百二十條
意圖為自己或第三人不法之所有，而竊取他人之動產者，為竊盜罪，處五年以下有期
徒刑、拘役或五百元以下罰金。
意圖為自己或第三人不法之利益，而竊佔他人之不動產者，依前項之規定處斷。
前二項之未遂犯罰之。


司法院資訊處製作；財團法人民間司法改革基金會備份。
